<?xml version='1.0' encoding='utf-8'?>
<verb default="fuipeáil" disambig="">
  <verbalNoun default="fuipeáil" />
  <verbalAdjective default="fuipeáilte" />
  <tenseForm default="fuipeáil" tense="Past" dependency="Indep" person="Base" />
  <tenseForm default="fuipeálamar" tense="Past" dependency="Indep" person="Pl1" />
  <tenseForm default="fuipeáladar" tense="Past" dependency="Indep" person="Pl3" />
  <tenseForm default="fuipeáladh" tense="Past" dependency="Indep" person="Auto" />
  <tenseForm default="fuipeáil" tense="Past" dependency="Dep" person="Base" />
  <tenseForm default="fuipeálamar" tense="Past" dependency="Dep" person="Pl1" />
  <tenseForm default="fuipeáladar" tense="Past" dependency="Dep" person="Pl3" />
  <tenseForm default="fuipeáladh" tense="Past" dependency="Dep" person="Auto" />
  <tenseForm default="fuipeáladh" tense="PastCont" dependency="Indep" person="Base" />
  <tenseForm default="fuipeálainn" tense="PastCont" dependency="Indep" person="Sg1" />
  <tenseForm default="fuipeáilteá" tense="PastCont" dependency="Indep" person="Sg2" />
  <tenseForm default="fuipeálaimis" tense="PastCont" dependency="Indep" person="Pl1" />
  <tenseForm default="fuipeálaidís" tense="PastCont" dependency="Indep" person="Pl3" />
  <tenseForm default="fuipeáiltí" tense="PastCont" dependency="Indep" person="Auto" />
  <tenseForm default="fuipeáladh" tense="PastCont" dependency="Dep" person="Base" />
  <tenseForm default="fuipeálainn" tense="PastCont" dependency="Dep" person="Sg1" />
  <tenseForm default="fuipeáilteá" tense="PastCont" dependency="Dep" person="Sg2" />
  <tenseForm default="fuipeálaimis" tense="PastCont" dependency="Dep" person="Pl1" />
  <tenseForm default="fuipeálaidís" tense="PastCont" dependency="Dep" person="Pl3" />
  <tenseForm default="fuipeáiltí" tense="PastCont" dependency="Dep" person="Auto" />
  <tenseForm default="fuipeálann" tense="PresCont" dependency="Indep" person="Base" />
  <tenseForm default="fuipeálaim" tense="PresCont" dependency="Indep" person="Sg1" />
  <tenseForm default="fuipeálaimid" tense="PresCont" dependency="Indep" person="Pl1" />
  <tenseForm default="fuipeáiltear" tense="PresCont" dependency="Indep" person="Auto" />
  <tenseForm default="fuipeálann" tense="PresCont" dependency="Dep" person="Base" />
  <tenseForm default="fuipeálaim" tense="PresCont" dependency="Dep" person="Sg1" />
  <tenseForm default="fuipeálaimid" tense="PresCont" dependency="Dep" person="Pl1" />
  <tenseForm default="fuipeáiltear" tense="PresCont" dependency="Dep" person="Auto" />
  <tenseForm default="fuipeálfaidh" tense="Fut" dependency="Indep" person="Base" />
  <tenseForm default="fuipeálfaimid" tense="Fut" dependency="Indep" person="Pl1" />
  <tenseForm default="fuipeálfar" tense="Fut" dependency="Indep" person="Auto" />
  <tenseForm default="fuipeálfaidh" tense="Fut" dependency="Dep" person="Base" />
  <tenseForm default="fuipeálfaimid" tense="Fut" dependency="Dep" person="Pl1" />
  <tenseForm default="fuipeálfar" tense="Fut" dependency="Dep" person="Auto" />
  <tenseForm default="fuipeálfadh" tense="Cond" dependency="Indep" person="Base" />
  <tenseForm default="fuipeálfainn" tense="Cond" dependency="Indep" person="Sg1" />
  <tenseForm default="fuipeálfá" tense="Cond" dependency="Indep" person="Sg2" />
  <tenseForm default="fuipeálfaimis" tense="Cond" dependency="Indep" person="Pl1" />
  <tenseForm default="fuipeálfaidís" tense="Cond" dependency="Indep" person="Pl3" />
  <tenseForm default="fuipeálfaí" tense="Cond" dependency="Indep" person="Auto" />
  <tenseForm default="fuipeálfadh" tense="Cond" dependency="Dep" person="Base" />
  <tenseForm default="fuipeálfainn" tense="Cond" dependency="Dep" person="Sg1" />
  <tenseForm default="fuipeálfá" tense="Cond" dependency="Dep" person="Sg2" />
  <tenseForm default="fuipeálfaimis" tense="Cond" dependency="Dep" person="Pl1" />
  <tenseForm default="fuipeálfaidís" tense="Cond" dependency="Dep" person="Pl3" />
  <tenseForm default="fuipeálfaí" tense="Cond" dependency="Dep" person="Auto" />
  <moodForm default="fuipeáladh" mood="Imper" person="Base" />
  <moodForm default="fuipeálaim" mood="Imper" person="Sg1" />
  <moodForm default="fuipeáil" mood="Imper" person="Sg2" />
  <moodForm default="fuipeálaimis" mood="Imper" person="Pl1" />
  <moodForm default="fuipeálaigí" mood="Imper" person="Pl2" />
  <moodForm default="fuipeálaidís" mood="Imper" person="Pl3" />
  <moodForm default="fuipeáiltear" mood="Imper" person="Auto" />
  <moodForm default="fuipeála" mood="Subj" person="Base" />
  <moodForm default="fuipeálaimid" mood="Subj" person="Pl1" />
  <moodForm default="fuipeáiltear" mood="Subj" person="Auto" />
</verb>
